# **Guillaume Reygner**

Autonome, à l'écoute et goût de la performance



## **EXPERIENCES**

Janvier 2019 aujourd'hui 12mois

Champagne au mont d'or

Sept 2017-Sept 2018 1 an

Champagne au mont d'or



Gestion d'un portefeuille de 300 clients sur l'agence de Champagne allant de la création d'entreprise jusqu'aux sociétés faisant un chiffre d'affaires de moins de 3 millions d'euros. Développement du portefeuille



sur le domaine de l'innovation en cours d'année.

Siège Crédit Agricole Centre-Est

Rôle indépendant dans la gestion et préparation des dossiers hors délégation des centres d'affaires pour présentation aux différents comités. Etude de faisabilité des dossiers, contacts fréquents avec les chargés d'affaires, étude juridique sur contrat bilatéral/arrangeur.

Juin 2016 -Juin 2018 2 ans

Lyon

Co - fondateur Kleverv

Logiciel d'optimisation de tournées à destination des professionnels de la livraison ainsi qu'aux entreprises ayant une forte activité de livraison ou de déplacement.

Sept 2014 -Sept 2018 4 ans

Lyon

Chargé d'accueil L'IAE de Lyon

L'IAE Lyon, école universitaire de management est aujourd'hui l'un des plus importants pôles universitaire français de formation et de recherche à la Gestion et au Management.

2014 - 2015 12 mois

Lyon

Commercial en porte à porte SPCL – Société France Loisirs

Vente d'abonnement France Loisirs et France Loisirs + en porte à porte.

- Autonomie de gestion
- Argumentaire de vente
- Dynamisme
- Réactivité

## **FORMATION**



**IAE Business School Lyon** 

Master 2 Finance – Chargé d'Affaires Entreprise Alternance Mention Bien (14.62/20)

2016 - 2017Lyon, France **IAE Business School Lyon** 

Master 1 Gestion de Patrimoine – Banque et patrimoine

2013 - 2016Lyon, France

**IAE Business School Lyon** 

Licence Management et Economie Appliquée Mention Assez Bien (13,55/20)



24 ans, né le 02/10/1995

#### ■ PROFIL

Après plusieurs expériences aussi bien dans la vente et le relationnelle que expériences bancaires sur le marché de l'entreprise ainsi qu'une expérience de chef d'entreprise. Je souhaiterai rejoindre une nouvelle équipe afin de pouvoir leur apporter mon dynamisme et ma réactivité pour atteindre les objectifs fixés.

#### **■ CONTACT**



+336 99 04 03 69



■ guillaume.reygner@outlook.fr



51 Cours Richard Vitton Lyon



Permis B

Langue maternelle: Français

#### **ATOUTS**

**Anglais** 

Allemand



Pack Office



Comptabilité: Obtention niveau 9 du DCG

### **■ INTERETS**

Entrepreneuriat Presse économique Voyages Gastronomie Sport Musique Lecture



laelyon